Inventaris van het archief van L.J.M. Beel [levensjaren 1902-1977] en enige familieleden, 1900-1997
Nationaal Archief, Den Haag
Collectie 254 L.J.M. Beel
Beel
1900-1997
C22026
444 inventarisnummers; 7,20 meter
Het archief bevat onder andere krantenknipsels, foto's, video- en geluidsbanden.
Nationaal Archief, Den Haag
L.J.M. Beel [levensjaren, 1902-1977] en enige familieleden, 1900-1997
Het archief van dr. L.J.M. Beel (1902-1977) bevat privéstukken (inclusief foto's) over zijn kinder- en studententijd, informatie over de laatste fase van de bezetting en het herstel van het Nederlandse bestuur, dossiers over Nederlands-Indië en Indonesië (staatkundige hervormingen, bestuur, regionale zaken, aangelegenheden van kerkelijke aard en brochures over Nederlands-Indië en Indonesië uit de periode 1945-1950) en stukken over zijn werkzaamheden als vice-president van de Raad van State. Er is correspondentie met ondermeer mr. M. van der Goes van Naters, mr. E.N. Kleffens, dr. H.J. van Mook, dr. L. Neher, dr. C.P.M. Romme, W.L. Sassen, mr. M.P.L. Steenberghe en jhr. Mr. A.W.L. Tjarda van Starkenborg Stachouwer, de zogenoemde formatiedagboeken, stukken en krantenknipsels over kabinetsformaties (1946-1968), fotoalbums van reizen van Beel naar Nederlands-Indië, Suriname en de Nederlandse Antillen, videobanden en cassettebanden met interviews met Beel.
Archiefvorming
Geschiedenis van de archiefvormer
Dr. L.J.M. Beel (1902-1977) was een van de meest prominente katholieke naoorlogse politici van Nederland. Beel was minister van Binnenlandse Zaken (februari 1945-september 1947 en december 1951-juli 1956), Minister-President (juli 1946-augustus 1948 en december 1958-mei 1959)), Hoge Vertegenwoordiger van de Kroon te Batavia (oktober 1948-mei 1949), vice-president van de Raad van State (augustus 1959-juli 1972), betrokken bij kabinetsformaties en delicate politieke kwesties zoals de affaire Greet Hofmans.
Geschiedenis van het archiefbeheer
De hier voorlopig beschreven stukken werden in 1974 en 1975 door dr. L.J.M. Beel aan het Algemeen Rijksarchief geschonken. Buiten de overdracht vielen archivalia betreffende zijn vice-presidentschap van de Raad van State die aan de archiefbeheerder van dat college werden geschonken, zijn correspondentie met de koningin en diverse andere personen tijdens zijn (in-)formateurschap, die aan de directeur van het Kabinet der Koningin werden overgedragen en de stukken betreffende het Koninklijk Huis die aan de directeur van het Koninklijk Huisarchief werden geschonken.
Bij de overdracht bevonden zich bestanddelen in verzegelde dozen en enveloppen. Als beperkende bepaling gold, dat de zegels niet voor zijn dood en in ieder geval niet vóór 1 januari 1985 verbroken mochten worden. Voor raadpleging van de rest van het bestand is schriftelijke toestemming van de Rijksarchivaris van de Tweede Afdeling vereist. Aangezien Beel op 11 februari 1977 overleed, zijn de verzegelde bestanddelen tot 1985 gesloten.
Het niet-verzegelde bestand bestaat uit een aantal door Beel geordende dossiers inzake zijn bemoeienis met de onafhankelijkheidswording van Indonesië, enige foto-albums, brochures en (gedeeltelijk gesloten) enveloppen met kranteknipsels. De dossiers werden in 1975 aangevuld met archivalia, die Beel aan prof. dr. N.M. Boon had uitgeleend ter voorbereiding van een bronnenpublikatie over de Nederlands-Indonesische betrekkingen in de jaren 1945-1950. De op de lijst gevolgde indeling geschiedde overeenkomstig een rubricering van Beel zelf. De buiten de dossiers gehouden stukken zijn achter het beschreven gedeelte op de lijst opgenomen.
Het is de bedoeling, dat de afgebroken beschrijvingsarbeid zal worden voortgezet na 1 januari 1985, wanneer ook de verzegelde bestanddelen kunnen worden beschreven. De onderzoeker zal derhalve rekening moeten houden met wijzigingen in de nummering.
De verwerving van het archief
Het archief is door schenking verworven.
De verwerving van het archief
Het archief is door schenking verworven.
Inhoud en structuur van het archief
Aanwijzingen voor de gebruiker
Openbaarheidsbeperkingen
Deels openbaar, deels beperkt openbaar (A). Betreft stukken jonger dan 50 jaar en de aanvulling uit 1992 (nrs. 236-247). Overige beperkingen zijn vervallen.
Materiële beperkingen
Het archief kent geen beperkingen voor het raadplegen van stukken als gevolg van slechte materiële staat
Aanvraaginstructie
Openbare archiefstukken kunnen online worden aangevraagd en gereserveerd. U kunt dit ook via de terminals in de studiezaal van het Nationaal Archief doen. Om te kunnen reserveren dient u de volgende stappen te volgen:
U maakt een profiel aan op www.gahetna.nl, en logt vervolgens in
Via de archiefinventaris (alleen de beschrijvingen met rode nummers) selecteert u het gewenste archiefstuk door op de knop 'Reserveren' te klikken
In het volgende scherm geeft u aan op welke dag u het archiefstuk wilt inzien
Indien u zich bevindt in de studiezaal en een tafelnummer heeft ontvangen kunt u dit nummer vermelden. Als u geen tafelnummer heeft kunt u tafelnummer 777 laten staan
Vervolgens bevestigt u uw reservering door deze te versturen.
Verwant materiaal
Afgescheiden archiefmateriaal
Raad van State
Kabinet der Koningin
Koninklijk Huisarchief
Publicaties
Lambert Giebels,Beel, van vazal tot onderkoning, Biografie 1902-1977, Den Haag SDU 1995.
Beschrijving van de series en archiefbestanddelen
- DOSSIERS INZAKE NEDERLANDS-INDIë EN INDONESIë, I
  - Staatkundige Hervormingen, 1
    - Algemeen, a
      - Stukken betreffende de conferenties te Malino en te Pangkalpinang., juni 1946-18 oktober 1946; 1; 1 omslag
        Hierbij Aantekeningen uit een onderhoud met jhr. A.T. Baud die ook handelen over de toestand op Java/Sumatra. 31 augustus 1946.
      - Nota van de Verbonden Politieke Partijen te Batavia aan de minister-president en de minister van Overzeese Gebiedsdelen inzake de regeringspolitiek in Indonesië. Met bijlagen., 21 mei 1947; 2; 1 omslag
      - Nota van N.N. inzake de mogelijke indeling van Java, Madoera en Sumatra in deelstaten. Stencil., Z.d.; 3; 1 stuk
      - Stukken betreffende de totstandkoming en inwerkingtreding van de Wet Bestuursregeling Indonesië in Overgangstijd., augustus-november 1948; 4; 1 omslag
        Hierin ook een nota door N.N. inzake het standpunt van de Nederlands-Indische regering ten aanzien van het wetsontwerp B 10 en de houding van die regering ten opzichte van Den Haag.
      - Stukken betreffende de bespreking van het Wetsontwerp Bestuursregeling Indonesië in Overgangstijd op de Bijeenkomst Federaal Overleg te Bandoeng., juli 1948-september 1948; 5; 1 omslag
      - Stukken betreffende de inrichting van de Federale Interim Regering in Indonesië en de benoeming van de leden daarvan., mei 1947-oktober 1948; 6; 1 omslag
      - Nota van N.N. inzake de mogelijkheid van een federatie van deelstaten waartoe ook de Republiek na de souvereiniteitsoverdracht zou toetreden, opgesteld op verzoek van minister van O.G. Sassen., december 1948; 7; 1 stuk
      - Nota van N.N. inzake de wenselijkheid van de instelling van een Voorlopig Federaal Vertegenwoordigend lichaam. Stencil., november-december 1948; 8; 1 stuk
      - Nota van N.N. voor de Bandoengconferentie inzake de verhouding van het Staatshoofd van de Verenigde Staten van Indonesië tot de ministers en de Volksvertegenwoordiging. Met bijlagen. Stencils., 1948; 9; 1 omslag
      - Voorlopige Staatsregeling van de Verenigde Staten van Indonesië en Ontwerp-Overgangsregeling tot de totstandkoming daarvan. Stencil., april 1949; 10; 2 stukken
      - Stukken betreffende de Nederlands-Indonesische Unie en haar organen., februari-april 1949; 11; 1 omslag
      - Stukken betreffende de totstandkoming van het Hoge Commissariaat voor Indonesië in Nederland. Kopieën (stencil)., 24 mei 1947 en Z.d.; 12; 2 stukken
      - Stukken betreffende het houden van de Rijksconferentie over Indonesië (Ronde Tafel Conferentie)., oktober 1945-april 1949; 13; 1 omslag
        Vergelijk inventarisnummer 120.
    - Buitenlandse aspecten, b
      - Stukken betreffende het zelfstandig onderhouden van buitenlandse betrekkingen door de Republiek en de opname van Indonesiërs in de Nederlandse buitenlandse dienst., juli 1947-december 1948; 14; 1 omslag
      - Nota van N.N. voor Beel inzake de status van ex-vijandelijke landbouwondernemingen in Indonesië en de deelneming van dat land aan internationale economische organisaties en overeenkomsten., september 1948; 15; 1 stuk
      - Nota van N.N. inzake de regeling van de oorlogsschulden van Nederlands-Indië aan Australië., 7 september 1948; 16; 1 stuk
      - Stukken betreffende de ontwikkeling van het communisme in Malaya en op Java en Sumatra., juli-december 1948; 17; 1 omslag
      - Nota's inzake de ontwikkeling in communistisch China en in Indo-China., september 1948 en Z.d.; 18; 2 stukken
      - Stukken betreffende de illegale handelsbetrekkingen tussen de Republiek en de Verenigde Staten., april 1947-maart 1948; 19; 1 omslag
      - Stukken betreffende de bemiddeling van het Amerikaanse lid van de Commissie van Goede Diensten, H. Merle Cochran, bij de onderhandelingen met de Republiek (Oral Note). Doorslagen en kopieën., juli 1948-(november) 1948; 20; 1 omslag
      - Nota door N.N. inzake het Amerikaanse aanbod tot bemiddeling of het verlenen van goede diensten in de Indonesische kwestie., 30 juli 1947; 21; 1 stuk
      - Stukken betreffende de onderhandelingen tussen de Nederlandse en Republikeinse delegaties onder voorzitterschap van Sir Archibald Clark Kerr. Kopieën (stencils)., maart 1946; 22; 1 omslag
      - Stukken betreffende de betrekkingen tussen de Republiek en Australië., mei-december 1947; 23; 1 omslag
      - Stukken betreffende de houding van andere Aziatische landen ten aanzien van de Indonesische kwestie., november 1947-maart 1949; 24; 1 omslag
      - Stukken betreffende de houding van de Sowjet Unie en Tsjechoslowakije ten aanzien van de Republiek., januari-september 1948; 25; 1 omslag
      - Nota van N.N. inzake het Nederlandse standpunt na de eerste politiële actie, te verdedigen in de Veiligheidsraad van den Veren. Naties., augustus 1947; 26; 1 stuk
      - Stukken betreffende de Commissie van Goede Diensten van de V.N., december 1947-november 1948; 27; 1 omslag
      - Stukken betreffende de UNCI., februari 1949; 28; 2 stukken
  - Algemene parlementaire documenten, 2
    - Tekst van de Regeringsverklaring inzake de eerste politiële actie van 12 augustus 1947., 29; 1 stuk
    - Voorlopig verslag van de Commissie van Rapporteurs van de Tweede Kamer inzake een voorstel tot Grondwetswijziging, zitting 1945-1946, stuk 189, 190 nr. 6. Proef uitsluitend bestemd voor de commissieleden., april 1946; 30; 1 stuk
    - Aantekeningen van Beel en briefwisseling inzake de personeelsbezetting van de staf van de Hoge Vertegenwoordiger van de Kroon (HVK)., 4 september-2 december 1948; 31; 1 omslag
    - Brieven en nota's van mr. Th. H. Bot, gouvernementssecretaris, aan Beel inzake de Indonesische kwestie., 17 september 1948-10 mei 1949; 32; 1 omslag
    - Films van de reis van de ministers Beel en Jonkman naar Indonesië., 3-23 mei 1947; 33; 2 stukken
  - Bestuur, 3
    - Nederlandse organen, a
      - Stukken betreffende de Commissie-Generaal voor Ned.-Indië., september-oktober 1946; 34; 1 omslag
      - Stukken betreffende de begroting voor 1949 van de Nederlandse delegatie bij de onderhandelingen met de Republiek en de decleratie van onkosten over augustus/september 1948., december 1948; 35; 1 omslag
      - Koninklijk Besluit inzake de benoeming van Gedelegeerden van het Opperbestuur naast de Lt. G.G. in Indonesië. Afschrift 5 maart 1948 nr. 3., 36; 1 stuk
      - Stukken betreffende het Republikeinse standpunt ten aanzien van de bevoegdheden van de HVV. volgens het ontwerp Bestuusregeling Indonesië in Overgangstijd. Stencil., november 1948; 37; 2 stukken
        Vergelijk inventarisnummer 4.
      - Nota van mr. K.L.J. Enthoven (?) inzake de wenselijkheid Indonesiërs te benoemen op hoge departementele posten., 18 november 1948; 38; 1 stuk
      - Nota van N.N. inzake het verschaffen van inlichtingen aan de HVK betreffende de algemene toestand in Indonesië en in Zuid-Oost-Azië. Concept., 29 november 1948; 39; 1 stuk
      - Stukken betreffende de vorming en vestiging van het Bureau Verre Oosten (Dirvo) van het ministerie van Buitenlandse Zaken te Djakarta. Kopieën., januari 1947; 40; 1 omslag
      - Nota van mr. K.L.J. Enthoven inzake de corruptie onder de Nederlands-Indische ambtenaren. Met bijlagen., 9 maart 1948; 41; 1 omslag
      - Stukken betreffende de rechtspositie van het Nederlands-Indische overheidspersoneel bij de overgang naar de nieuwe staatkundige structuur. Stencils., augustus-september 1948; 42; 1 omslag
      - Stukken betreffende de financiering van de pensioenen van Nederlands-Indische ambtenaren., juli-september 1948; 43; 1 omslag
      - Stukken betreffende de bezorgdheid van de Nederlands-Indische Bond van Ex-Gemobiliseerden en Geïnterneerden en de Ind. Ned. Partij omtrent de positie van de Indische Nederlanders in verband met de vorming van de Verenigde Staten v. Indonesië., juli 1946-augustus 1948; 44; 1 omslag
      - Brieven van de voorzitter van de Ondernemersraad voor Nederlands-Indië, mr. W.G.F. Jongejan, aan Beel inzake de rehabilitatie-uitkering aan oorlogsslachtoffers. Met bijlagen., oktober 1948; 45; 1 omslag
      - Kranteknipsels betreffende de toestand in Indonesië en het ontslag van Lt.-G.G. van Mook., 17 september-3 november 1948; 46; 1 omslag
      - Kaarten van Java en Madoera, Sumatra, Borneo en Celebes., 1927-1945; 47; 1 omslag
    - Economie en financiën, b
      - Stukken betreffende de kritieke financiële toestand van Nederlands-Indië en de schuldverhouding tot Nederland., april-mei 1947; 48; 1 omslag
      - Stukken betreffende de Javasche Bank en de positie daarvan in de toekomstige Verenigde Staten van Indonesië., april 1947-maart 1948; 49; 1 omslag
      - Stukken betreffende de te voeren belastingpolitiek in Indonesië., september 1948; 50; 1 omslag
      - Ontwerp van een overeenkomst op financieël en economisch gebied tussen Nederland en de Verenigde Staten van Indonesië. Met bijlagen. Stencil., juni 1948; 51; 1 omslag
      - Nota van N.N. inzake de politieke en economische situatie in de Buitengewesten. Stencil., Z.d. (mei 1947); 52; 1 stuk
      - Stukken van het departement van Economische Zaken te Batavia betreffende de voedselpositie en goederenvoorziening van Nederlands-Indië. Stencils., maart-april 1946; 53; 1 omslag
      - Nota's betreffende de waarborgen voor rechts- en bedrijfszekerheid in Indonesië., november-december 1947; 54; 1 omslag
      - Stukken betreffende het Coördinatiecollege Nederland-Indonesië inzake handelspolitieke en economische samenwerking. Stencils., april-september 1948; 55; 1 omslag
      - Brieven van dr. H.M. Hirschfeld aan Beel inzake het Marshallplan en een bezoek aan dr. A. Valentine aan Indonesië. Met bijlagen., oktober 1948; 56; 1 omslag
      - Stukken betreffende gesprekken van minister-president Beel met vertegenwoordigers van de Nederlandse Koloniale Petroleum Maatschappij en de Standard Oil Company inzake de aardolie-industrie in Indonesië., april-mei 1947; 57; 1 omslag
      - Stukken betreffende het herstel van het verkeer te land, ter zee en in de lucht in Indonesië., mei 1947-november 1948; 58; 1 omslag
      - Brief van het Bestuur van de Algemene Middenstandsbond in Nederlands-Indië aan de ministers Beel en Jonkman inzake de positie van de middenstand in Indonesië. Met bijlage., 22 mei 1947; 59; 2 stukken
    - Religie en cultuur, c
      - "Het politieke gebeuren rondom de Repoeblik Indonesia. Overzicht der ontwikkelingen sedert den oorlog met Japan". Uitgave van de Regeerings Voorlichtings Dienst te Batavia. 2 delen., augustus 1947; 60; 2 delen
      - Lijsten van in Indonesië verschijnende periodieken., augustus 1948 en Z.d.; 61; 1 omslag
      - Memorandum van H.H.J. van de Pol, president-directeur van het bureau der stichting A.N.P. voor de Nederlandse regering, de departementen van Buitenlandse Zaken en Overzeese Gebiedsdelen en de directeur-generaal van de PTT inzake de nationale taak en technische middelen van ANP en Aneta bij de nieuwsuitwisseling tussen Oost- en West-Indië en Nederland. Stencil., 8 juli 1946; 62; 1 stuk
      - Nota's van H. Hermans en J. Ozinga (hoofd van de Regerings Voorlichtingsdienst) voor Beel inzake de organisatie van de voorlichting binnen het Koninkrijk., november 1948; 63; 1 omslag
      - Stukken betreffende de voorlichting over de situatie in Indonesië en hun taak daarin aan de Nederlandse troepen. Gedrukt, stencil., april-mei 1947; 64; 2 stukken
      - Stukken betreffende de onder de Indonesische bevolking levende heilsverwachting met betrekking tot de aangekondigde datum van de soevereiniteitsoverdracht 1 januari 1949., 65; 2 stukken
      - "The truth about Indonesia". Uitgave van het ministerie van Voorlichting van de Republiek. In het Maleis, Engels en enige Aziatische talen., januari 1947; 66; 1 deeltje
      - Pamfletten houdende Republikeinse propaganda, verspreid op Nederlands gebied in Indonesië. Met bijlagen., mei 1947; 67; 1 omslag
      - Brief van Luit.-generaal S.H. Spoor aan Beel inzake het optreden van een Nederlandse ambtenaar op de 1 mei-bijeenkomst te Batavia, de voorlichting in de USA, een artikel in een Indonesisch blad te Batavia betreffende de Nederlandse positie en de situatie op Madoera. Met bijlagen., 22 mei 1947; 68; 1 omslag
      - Naamlijst van bestuur en leden van de Vrijmetselaarsloge De Ster in het Oosten., 1 april 1948; 69; 1 stuk
      - Rapport van mr. K.L.J. Enthoven inzake de berichtgeving en activiteiten van de agent van het Russische persbureau Tass, Georgi Afrin. Met bijlagen., 15 maart 1948; 70; 1 omslag
      - Stukken betreffende de Nederlandse voorlichting over de Indonesische kwestie in de USA en publieke opinie aldaar., mei 1946-december 1948; 71; 1 omslag
      - Stukken betreffende de vrijheid van godsdienst en de gelijkgerechtigdheid der godsdiensten in Indonesië., september 1948-augustus 1949; 72; 1 omslag
      - Briefwisseling betreffende het verstrekken van een deviezenvergunning aan de boekhandel Glorieux in Indonesië, die overgenomen wordt door de katholieke uitgeverij De Koepel te Nijmegen., november-december 1948; 73; 1 omslag
      - Brief van J.J. ten Berge s.j., missionaris van Midden-Java, inzake de gevare die zijn inziens Indië bedreigen: vrijmetselaars in de regering, de politiek Van Mook c.s., bedreiging van het bijzonder onderwijs. Met bijlagen., augustus 1946; 74; 1 omslag
      - Brief van B.J. Boddeke, hoofd van de afdeling Algemene Zaken van het Centraal Missie Bureau te Batavia, inzake de financiële scheiding van kerk en staat. Met aantekeningen van Beel., 19 november 1946; 75; 1 omslag
      - Nota van N.N. inzake de vraag of de Kerken de Indonesische mannen mogen aanbevelen deel te nemen aan de strijd tot bevrijding van Indië en herstel van de band met Nederland. Opgesteld in 1943., 76; 1 stuk
      - Nota van N.N. inzake de toestand in het Apostolisch Vicariaat van Pontianak (Borneo)., 11 april 1947; 77; 1 stuk
      - Nota's van mr. J.R.H. van Schaik en N.N. inzake de taak en staatkundige organisatie van de Katholieken in Indonesië. Met begeleidbrief., september-december 1948; 78; 3 stukken
      - Nota van J. Smit inzake de situatie in Indonesië en het standpunt in te nemen door de KVP bij de onderhandelingen met de Republiek., Z.d.; 79; 1 stuk
      - Nota van het departement van Overzeese Gebiedsdelen inzake de plaats va de Islam in Indonesië. Met begeleidbrief., september 1946; 80; 2 stukken
      - Nota's van A. van Velsen, hoofd van de afdeling Cultureel Contact van het ministerie van Overzeese Gebiedsdelen, inzake de culturele samenwerking met Indonesië. Met bijlage., 27 augustus-25 oktober 1948; 81; 1 omslag
      - Verslag van de verrichtingen van de Stichting voor de Culturele Samenwerking tussen Nederland, Indonesië, Suriname en de Nederlandse Antillen. Met begeleidbrief., september 1948; 82; 2 stukken
    - Militaire Kwesties, d
      - Vragenlijst voor de legerleiding betreffende de situatie in Indonesië. Doorslag., Z.d.; 83; 1 stuk
      - Verslag van de vergadering van de Raad voor Oorlogvoering op 19 juni 1946 te Den Haag. Stencil., 84; 1 stuk
      - Nota van Lt.-Kol. jhr. mr. P.Th. Six voor de minister-president inzake de uitrusting en uitzending van Nederlandse troepen naar Indonesië., 25 juli 1946; 85; 1 stuk
      - Memorandum van Lt.-gen. S.H. Spoor inzake de Nederlandse troepensterkte op Java en Sumatra. Met begeleidbrief. Stencil., mei 1947; 86; 2 stukken
      - Nota van de minister van Oorlog, Fiévez, aan de leden van de Raad voor Militaire Aangelegenheden van het Koninkrijk inzake het doel van de uitzending van Nederlandse troepen naar Indonesië en het in verband daarmee te voeren beleid. Met bijlage. Stencil, druk., april 1947; 87; 2 stukken
      - Stukken betreffende de positie van Katholiek Thuisfront (katholieke organisatie voor de verzorging en vrijetijdsbesteding van de Nederlandse militairen in Indonesië) in het Comité Nationale Inspanning Welzijnsverzorging Indië (NIWIN)., september-november 1946; 88; 1 omslag
      - Stukken betreffende de stemming in Nederland tegen de uitzending van troepen naar Indonesië: Radiorede van minister Jonkman, aantekening van N.N. voor dr. M.J. Prinsen, secretaris-generaal van het departement van Binnnenlandse Zaken, telegram van de Nederlandse bond van militairen "de vredestichters"., juli-september 1946; 89; 1 omslag
      - Anecdotische aantekening door N.N. betreffende de invloed van het vertrek van de Engelse troepen op de militaire situatie in Indonesië. Doorslag., 11 juli 1946; 90; 1 stuk
      - Brief van de president van Oost-Indonesië, Soekawati, aan de Lt.-G.G. inzake de organisatie van de Koninklijke Marine te Makassar. Afschrift., 2/23 september 1948; 91; 1 stuk
      - Stukken betreffende de op te richten Unie-Marine-Staf van de Nederlandsch-Indonesische Unie., Z.d.; 92; 3 stukken
      - Stukken betreffende de onderhandelingen met de Republiek over militaire samenwerking., juli 1947-december 1948; 93; 1 omslag
      - Nota van de legercommandant Lt.-gen. S.H. Spoor voor de Lt.-G.G. inzake de vestiging van militaire bases van Nederland in Indonesië. Afschrift., 5 september 1948; 94; 1 stuk
      - Rapporten Verre Oosten van de Marine Intelligentie Dienst betreffende de situatie in Indonesië in de periode 21-28 april 1947 en 14-21 juni 1948. Stencils. Met bijlagen: situatie-kaarten van het gebied rond Batavia-Bandoeng, Soerabaja, Medan en Padang in april 1947., april 1947-juni 1948; 95; 1 omslag
      - Stukken betreffende de situatie te Modjokerto., maart-mei 1947; 96; 1 omslag
      - Nota's van kol. P. Scholten (territoriaal - tevens troepencommandant Noord-Sumatra), T. Elink Schuurman en Lt.-gen. S.H. Spoor inzake de situatie op Sumatra., mei 1947-november 1948; 97; 1 omslag
      - Stukken betreffende de besprekingen over het cease fire tussen Nederland en de Republiek onder auspiciën van de Commissie van Goede Diensten., december 1947; 98; 1 omslag
      - Rapporten en documenten van de Centrale Militaire Inlichtingendienst betreffende de toestand op Java en Sumatra. Stencils., mei 1946; 99; 1 omslag
  - Regionale zaken, 4
    - Federaties en federale gebieden, a
      - Overzichten betreffende de toestand op Java. Stencils., april-oktober 1948; 100; 2 stukken
      - Stukken betreffende de politieke ontwikkeling van de deelstaat Pasoendan (West-Java)., april 1947-december 1948; 101; 1 omslag
        Op de omslag stond ten onrechte Pasoendan (Oost-Java).
      - Nota van N.N. inzake de "Republikeinse protesten tegen oprichting van de negara's Madoera op West-Java en de Voorlopige Federale Regering"., 25 maart 1948; 102; 1 stuk
        Bedoeld is kennelijk "Madoera en Oost-Java".